【裁判字號】    98,上易,1638
【裁判日期】    980710
【裁判案由】    侵占
【裁判全文】
臺灣高等法院刑事判決                98年度上易字第1638號
上  訴  人
即  被  告  甲○○
上列上訴人因被告侵占案件，不服臺灣臺北地方法院98年度易字
第878號，中華民國98年5月21日第一審判決（起訴案號：臺灣臺
北地方法院檢察署98年度偵字第7346號），提起上訴，本院判決
如下：
    主  文
上訴駁回。
    理  由
一、依刑事訴訟法第三百五十條、第三百六十一條、第三百六十
    二條、第三百六十七條規定，不服地方法院之第一審判決而
    上訴者，須提出上訴書狀，並應敘述具體理由，為上訴必備
    之程式；其所提出之書狀未敘述上訴理由，或僅曾以言詞陳
    述上訴理由者，均應於上訴期間屆滿後二十日內補提理由書
    於第一審法院。第一審法院經形式審查，認逾期未補提上訴
    理由者，應定期間先命補正；逾期未補正者，為上訴不合法
    律上之程式，應以裁定駁回。倘已提出上訴理由，但所提非
    屬具體理由者，則由第二審法院以上訴不合法律上之程式，
    判決駁回。而所謂具體理由，必係依據卷內既有訴訟資料或
    提出新事證，指摘或表明第一審判決有何採證認事、用法或
    量刑等足以影響判決本旨之不當或違法，而構成應予撤銷之
    具體事由，始克當之（例如：依憑證據法則具體指出所採證
    據何以不具證據能力，或依憑卷證資料，明確指出所為證據
    證明力之判斷如何違背經驗、論理法則）；倘僅泛言原判決
    認定事實錯誤、違背法令、量刑失之過重或輕縱，而未依上
    揭意旨指出具體事由，或形式上雖已指出具體事由，然該事
    由縱使屬實，亦不足以認為原判決有何不當或違法者（例如
    ：對不具有調查必要性之證據，法院未依聲請調查亦未說明
    理由，或援用證據不當，但除去該證據仍應為同一事實之認
    定），皆難謂係具體理由，俾與第二審上訴制度旨在請求第
    二審法院撤銷、變更第一審不當或違法之判決，以實現個案
    救濟之立法目的相契合，此有最高法院九十七年台上字第八
    九二號判決意旨可參照。
二、本件被告上訴意旨略以：已盡力希望和解，怎奈告訴人條件
    ，非被告所能負擔，請從輕量刑，給予改過機會等語，經查
    ：被告於偵訊及原審均坦承犯行，核與告訴代理人陳麗如、
    李文齡指訴相符，並有被告之任職紀錄列印資料、自白書、
    切結書、債務清償承諾書、要保人林美珍、熊賴錦霞、彭梅
    枝、程秀桂、黃世祺、連振竹出具之保險費繳付聲明書各1
    份、被告簽立之暫收條影本、要保書影本份及臺灣人壽公司
    保戶查詢服務列印資料等附卷可稽。事證明確，原審予以論
    罪科刑，核無不合（至於原判決論結欄漏引刑法施行法第一
    之ㄧ條，當屬更正問題，因原判決於理由欄已論及該法條，
    並不影響本案之論罪科刑）。且原審審酌被告因經濟困頓而
    起貪念，侵占款項共535,712元，事後已陸續返還共99,066
    元，及於97年4月2日書立債務清償承諾，惟未依約履行，並
    犯罪後坦承犯行，態度尚稱良好等一切情狀，分別量刑，並
    定應執行刑一年二月。尚不違反比例原則，或有失重之虞。
    上訴意旨請求輕判，顯未依據卷內既有訴訟資料或提出新事
    證，指摘或表明第一審判決有何採證認事、用法或量刑等足
    以影響判決本旨之不當或違法，而構成應予撤銷之具體事由
    ，揆諸上開法條規定及最高法院判決意旨，難認上訴合法，
    應予駁回。爰不經言詞辯論，依刑事訴訟法第三百六十七條
    前段、第三百七十二條規定，判決如主文。
中    華    民    國    98    年    7     月    10    日
                  刑事第十八庭審判長法  官  吳鴻章
                                    法  官  陳健順
                                    法  官  周政達
以上正本證明與原本無異。
不得上訴。
                                    書記官  廖純瑜
中    華    民    國    98    年    7     月    10    日


司法院資訊處製作；財團法人民間司法改革基金會備份。
